【裁判字號】    98,交訴,13
【裁判日期】    980204
【裁判案由】    肇事逃逸罪等
【裁判全文】
臺灣臺中地方法院刑事判決          98年度交訴字第13號
公  訴  人  臺灣臺中地方法院檢察署檢察官
被      告  甲○○
                    國民
                    （現另案羈押台灣台中看守所）
上列被告因肇事逃逸罪等案件，經檢察官提起公訴（97年度偵字
第24925號），被告於準備程序中就被訴事實為有罪之陳述，經
告以簡式審判之旨，並聽取意見後，本院合議庭裁定由受命法官
依法獨任進行簡式審判程序判決如下：
    主  文
甲○○因過失傷害人，處有期徒刑貳月；又駕駛動力交通工具肇
事，致人受傷而逃逸，累犯，處有期徒刑捌月；應執行有期徒刑
玖月。
    事  實
一、甲○○素行極為不佳，前曾犯公共危險、過失致死、偽造文
    書、肇事逃逸、恐嚇、違反毒品危害防制條例等罪，其中於
    民國（下同）93年間所觸犯公共危險、肇事逃逸罪，經臺灣
    南投地方法院以94年度埔交簡字第1號各判處有期徒刑6月，
    定應執行刑為有期徒刑10月確定（過失傷害罪部份經判決公
    訴不受理確定），於94年4月12日易科罰金執行完畢。詎仍
    不知謹慎，甲○○之駕駛執照業經吊銷，仍於97年9月21日
    下午13時許，無照駕駛車牌號碼7539-LP號休旅車，沿臺中
    市○區○○路，由北往南方向往台中港路方向直行。於同日
    下午13時5分許，甲○○駕駛上開休旅車，行經忠明路與忠
    義街路口時，該處交通號誌為紅燈。適有乙○○騎乘車牌號
    碼G6A-383號重型機車，原在忠明路與北向車道與忠義街之
    路口處等紅綠燈，見號誌已轉變為紅燈，因而左轉忠義街由
    東向西往青海路方向前進，甲○○本應遵守交通號誌管制。
    而依當時天氣晴，日間自然光線、柏油路面、路面乾燥無缺
    陷或障礙物，視距良好，依其智識及能力並無不能注意之情
    事，竟疏未注意及此，擅自駕駛上開休旅車闖越紅燈，該部
    休旅車之左前車頭，因而撞及乙○○騎乘之重型機車之右側
    車身，致使乙○○之人車倒地，受有左顏面撕裂傷長4公分
    及左手背及雙下肢多處擦挫傷等之傷害。詎甲○○於事故發
    生後，未採取任何救護乙○○之措施，且未報警前來處理，
    竟另基於肇事逃逸之犯意，隨即駕駛上開自小客車，往台中
    港路方面逃逸。甲○○嗣於同日下午15時31分許，自動前往
    乙○○就醫之中國醫藥大學附設醫院急診室，向處理之臺中
    市警察局第一分局交通分隊員警蔡宜霖承認其為肇事人，自
    首而接受裁判。
二、案經乙○○訴由臺中市警察局第一分局報請臺灣臺中地方法
    院檢察署檢察官偵查起訴。
    理  由
一、按除被告所犯為死刑、無期徒刑、最輕本刑為三年以上有期
    徒刑之罪或高等法院管轄第一審案件者外，於前條第一項程
    序進行中，被告先就被訴事實為有罪之陳述時，審判長得告
    知被告簡式審判程序之旨，並聽取當事人、代理人、辯護人
    及輔佐人之意見後，裁定進行簡式審判程序，刑事訴訟法第
    二百七十三條之一第一項定有明文。本件被告所犯係死刑、
    無期徒刑、最輕本刑為三年以上有期徒刑以外之罪，其於準
    備程序中就被訴事實為有罪之陳述，且經審判長告知被告簡
    式審判程序之旨，並聽取公訴人及被告之意見後，本院合議
    庭認為適宜而裁定由受命法官獨任進行簡式審判程序，合先
    敘明。
二、現行刑事訴訟法為保障被告之反對詰問權，排除具有虛偽危
    險性之傳聞證據，以求實體真實之發現，於該法第一百五十
    九條第一項明定被告以外之人於審判外之言詞或書面陳述，
    除法律有規定者外，不得作為證據。是被告以外之人於審判
    外之陳述，除有同條第二項之除外情形，或符合同法第一百
    五十九條之一至第一百五十九條之五，或其他法律有特別規
    定得為證據之情形者外，自不採為論罪之依據。簡式審判程
    序，貴在審判程序之簡省便捷，檢察官指出之證據方法，只
    要被告及辯護人無異議，即可使用，縱或是被告以外之人在
    審判外之陳述，亦得作為證據，是刑事訴訟法第一百五十九
    條第二項規定；「法院以簡式審判程序，不適用之」；第二
    百七十三條之二規定：「簡式審判程序之證據調查，不受第
    一百五十九條第一項…規定之限制」，是於簡式審判程序，
    有關傳聞證據之證據能力限制規定自無適用之餘地，合先敘
    明。
三、訊據被告甲○○對於上揭事實坦承不諱，核與告訴人乙○○
    所指訴及證人蔡宛倫於警詢中所證述之情節相符，並有證號
    查詢汽車駕駛人查詢結果（證明被告之駕駛執照業經吊銷）
    、道路交通事故現場圖、調查報告表 (一)、(二)、現場照
    片、中國醫藥大學附設醫院醫院診斷證明書、臺中市○○○
    道路交通事故初步分析研判表、警員蔡宜霖職務報告等各一
    份在卷足資佐證。而被告甲○○肇事逃逸後，嗣於同日下午
    15時31分許，自動前往告訴人乙○○就醫之中國醫藥大學附
    設醫院急診室，向處理之臺中市警察局第一分局交通分隊員
    警蔡宜霖承認其為肇事人，自首而接受裁判等情，亦經告訴
    人乙○○於警詢及偵查中指述及本院審理中陳述明確在卷，
    復有警員蔡宜霖職務報告一份在卷足參。足認被告甲○○自
    白，核與事實相符，堪予採信，事證至臻明確，被告甲○○
    犯行洵堪認定。
四、核被告甲○○所為，係犯刑法第284條第1項前段之過失傷害
    及同法第185條之4之肇事逃逸罪。被告無駕駛執照駕車因而
    致人受傷，依法應負刑事責任，就過失傷害部分，應依道路
    交通管理處罰條例第86條第1項之規定，加重其刑。被告所
    犯上開2罪，犯意各別，犯罪構成要件不同，應予分論併罰
    。查被告甲○○前曾於93年間觸犯公共危險、肇事逃逸罪，
    經臺灣南投地方法院以94年度埔交簡字第1號各判處有期徒
    刑6月，定應執行刑為有期徒刑10月確定（過失傷害罪部份
    經判決公訴不受理確定），於94年4月12日易科罰金執行完
    畢，此有台灣台中地方法院檢察署刑案資料查註紀錄表一份
    在卷可按，五年以內再故意犯本件肇事逃逸部分有期徒刑以
    上之罪，為累犯，應依刑法第47條第1項規定就此部分加重
    其刑。然被告甲○○於肇事後，自動前往告訴人乙○○就醫
    之中國醫藥大學附設醫院急診室，向處理之臺中市警察局第
    一分局交通分隊員警蔡宜霖承認其為肇事人，自首而接受裁
    判，詳如前述，就過失傷害及肇事逃逸部分，均應依刑法第
    62條前段之規定，減輕其刑。另刑有加重及減輕者，依刑法
    第71條第1項規定，先加後減。爰審酌被告甲○○犯罪之動
    機、目的、手段、品行極為不佳，詳如前述，此有台灣台中
    地方法院檢察署刑案資料查註紀錄表一份在卷可按、所生危
    害及犯罪後坦認罪愆，頗具悔意，然犯罪後迄今仍未與告訴
    人乙○○達成民事和解，取得諒解等一切情狀，分別量處如
    主文所示之刑，並定其應執行刑，以資懲儆。
據上論斷，應依刑事訴訟法第二百九十九條第一項前段、第二百
七十三條之一第一項、刑法第二百八十四條第一項前段、第一百
八十五條之四、第六十二條前段、第四十七條第一項、第五十一
條第五款、道路交通管理處罰條例第八十六條第一項、刑法施行
法第一條之一第一項、第二項前段，判決如主文。
中    華    民    國    98    年    2     月    4     日
                        刑事第四庭    法  官  洪俊誠
以上正本證明與原本無異。
如不服本判決，應於判決收受送達後10日內向本院提出上訴狀，
上訴於臺灣高等法院臺中分院（並應敘述具體上訴理由及檢附繕
本）。上訴書狀如未敘述上訴理由，應於上訴期間屆滿後20日內
補提上訴理由書於本院（均須按他造當事人之人數附具繕本）「
切勿逕送上級法院」。
                                      書記官  蕭榮峰
中    華    民    國    98    年    2     月    4     日
附錄論罪科刑實體法條文：
刑法第284條第1項：
因過失傷害人者，處六月以下有期徒刑、拘役或五百元以下罰金
，致重傷者，處一年以下有期徒刑、拘役或五百元以下罰金。
（罰金部份業經刑法施行法第一條之一第二項前段提高30倍為新
台幣一萬五千元）
刑法第185條之4：
駕駛動力交通工具肇事，致人死傷而逃逸者，處六月以上五年以
下有期徒刑。
刑法施行法第一之一條（95年06月14日修正）：
中華民國九十四年一月七日刑法修正施行後，刑法分則編所定罰
金之貨幣單位為新臺幣。
九十四年一月七日刑法修正時，刑法分則編未修正之條文定有罰
金者，自九十四年一月七日刑法修正施行後，就其所定數額提高
為三十倍。但七十二年六月二十六日至九十四年一月七日新增或
修正之條文，就其所定數額提高為三倍。


司法院資訊處製作；財團法人民間司法改革基金會備份。
